# 申报材料中与上年同期相比（ 51 条）

提问人：dxxd_ren 时间：2019-03-28 11:41:27
首发审核若干问题解答二、问题 24 ：“过会后的 “最近一期” 可以是中期（一季度、半年度、三季度），也可以是新增补的会计年度；“经营业绩” 以扣除非经常性损益合计数前后孰低的净利润为财务数据的计算依据；“财务数据” 应为已审计报告期财务数据、按照及时性指引要求经审阅季度财务数据。” 如果最近三年一期中最近一期是半年数据，与上年同期数据相比，上年同期相比的数据也得是经审计的数据？因为上年审计的是全年数据，是不是得补充上年半年度审计？

回答人：chenyiwei
1 、根据一般情况下IPO 的审核周期，此时很可能存在上一年度的上半年度经审计的财务数据。所以你说的情况在实务中出现的可能性较小。
2 、这里的本意并不是要求补充对上年同期数的审计，而是关注 “最近一期经营业绩或预计下一报告期经营业绩与上年同期相比，出现不同程度的下滑” 的情形。如果上年同期数未经审计的，可参照证监会公告 [2013]45号、 46 号的要求，对上年同期利润表执行必要的审阅程序，以经审阅的财务数据作为比较基准。